【裁判字號】    89,易,1291
【裁判日期】    890511
【裁判案由】    贓物
【裁判全文】
台灣台中地方法院刑事判決                        八十九年度易字第一二九一號
    公  訴  人  台灣台中地方法院檢察檢察官
    被      告  甲○○
右列被告因贓物案件，經檢察官提起公訴（八十九年度偵字第四三一○號），本院判
決如左：
    主  文
甲○○故買贓物，累犯，處有期徒刑玖月。
    事  實
一、甲○○曾於民國八十三年、八十四年間因詐欺、侵占案件，經法院分別判處有期
    徒刑七月、六月，後由檢察官聲請定執行刑為有期徒刑一年，於八十六年二月八
    日執行完畢。猶不知警惕，於八十八年七月四日上午十時許，明知「李添義」成
    年男子所出售之四十尺平板子車係未掛車牌，欠缺來源證件屬來路不明之贓車(
    原係乙○○管領使用之車牌號碼GG-M二號，車架號碼九五二六七號之四十尺平板
    子車而遭人竊取)，仍以新台幣 (下同)十一萬元之代價故予買受。又隨即於同日
    下午五時許在台中縣大甲鎮○○道旁空地，以十三萬元之價格，將該車轉售與黃
    啟峰 (另由苗栗地方法院檢察署檢察官聲請簡易判決處刑)並交付之。嗣於同月
    十七日下午一時許，乙○○在苗栗縣通宵鎮台一線一百三十公里旁「盛峰汽車有
    限公司」內，發現前開失車，立刻通知警方當場逮捕黃啟峰，並循線查獲甲○○
    。
二、案經苗栗縣警察局通宵分局報告苗栗地方法院檢察署檢察官呈請台灣高等法院台
    中分院檢察署檢察長令轉台灣台中地方法院檢察署檢察官偵查起訴。
    理  由
一、訊據被告甲○○固承認右揭以十一萬元買入上開平板子車，並以十三萬元賣出之
    事實，惟否認其有故買贓物之犯行，辯稱：其不知該車係贓車。惟查：(一)、該
    四十尺平板子車之特徵，核於證人即該車之原使用人乙○○於警訊、偵查中之證
    述相符，並有汽 (機)車過戶申請登記書、汽 (機)車過戶證記書、拖車新領牌證
    登記書各一紙在卷可稽，該車係屬乙○○所使用而失竊之車，其為贓物當屬無誤
    。(二)、被告自承其係從事平板拖車運輸之人，本身亦擁有三輛平板子車，則其
    應知平板子車買賣應有子車之買賣原始資料及車身號碼牌等之來源證明，而本件
    平板子車，既未懸掛車牌又無平板子車買賣之原始資料、車身號碼牌等來源證件
    ，被告當知該車係屬來源不明之贓車。況被告亦自承一個板車要一個車牌 (見八
    十九年四月二十七日審判筆錄)( 三)、本件平板子車現值十八萬至二十四萬元，
    已據證人即該車之原使用人乙○○於警訊中證述屬實，而被告係從事平板拖車運
    輸之人，本身亦擁有三輛平板子車，其對平板子車之價值應為熟悉，苟非知其為
    贓物，豈會以十一萬元如此低廉之價格於早上十時許買受後，旋即又於同日下午
    五時許以十三萬之低價賣於黃啟峰。綜上所述，被告應知本件平板子車係為贓物
    ，所辯顯係卸責之詞，不足採信，其事證明確，被告犯行洵堪認定。
二、核被告所為係犯刑法第三百四十九條第二項之故買贓物罪。被告前曾於八十三年
    、八十四年間因詐欺、侵占案件，經法院分別判處有期徒刑七月、六月，經檢察
    官聲請定執行刑為有期徒刑一年，於八十六年二月八日執行完畢，此有台灣台中
    地方法院檢察署刑案資料查註記錄表在卷可按，其於五年內再犯本件有期徒刑以
    上之罪，為累犯，應依刑法第四十七條之規定加重其刑。爰審酌被告之品行、犯
    罪之動機、手段、因一時貪念，所生危害非鉅且平板子車已為被害人尋獲及犯罪
    後尚能坦承犯行等一切情狀，量處如主文所示之刑。
據上論斷，應依刑事訴訟法第二百九十九條第一項前段、刑法第三百四十九條第二項
、第四十七條、罰金罰鍰提高標準條例第一條前段，判決如主文。
本案經檢察官葉芳如到庭執行職務。
中      華      民      國      八十九    年      五      月    十一    日
                                臺灣臺中地方法院刑事第四庭
                                    法  官    蕭  志  鋒
右正本證明與原本無異。
如不服本判決，應於判決送達後十日內向本院提出上訴狀，上訴於臺灣高等法院臺中
分院( 須附繕本 )。
                                    書記官
中      華      民      國      八十九    年      五      月    十二    日
附錄本案論罪科刑法條：
刑法第三百四十九條：
收受贓物者，處三年以下有期徒刑、拘役或五百元以下罰金。
搬運、寄藏、故買贓物或為牙保者，處五年以下有期徒刑、拘役或科或併科一千元以
下罰金。
因贓物變得之財物，以贓物論。


司法院資訊處製作；財團法人民間司法改革基金會備份。
